【裁判字號】    90,易,2612
【裁判日期】    900912
【裁判案由】    賭博
【裁判全文】
臺灣高雄地方法院刑事判決                        九十年度易字第二六一二號
    公  訴  人  臺灣高雄地方法院檢察署檢察官
    被      告  乙○○
    被      告  甲○○
右列被告因賭博案件，經檢察官提起公訴（九十年度偵字第一一四四二號），本院判
決如左：
    主  文
乙○○共同連續意圖營利，聚眾賭博，處有期徒刑伍月，如易科罰金，以佰元折算
壹日。扣案之傳真機壹台、倍數表貳張、前期簽單玖張、當期簽單參張、中紅包袋
壹個、筆記本壹本，均沒收。
甲○○連續在公眾得出入之場所賭博財物，處罰金玖佰元，如易服勞役，以參佰元折
算壹日。
    事  實
一、乙○○與某一不詳姓名綽號「矮仔」之成年人，共同基於意圖營利之概括犯意連
    絡及行為分擔，自民國八十九年十二月初某日起至九十年五月二十二日止，由該
    不詳姓名綽號「矮仔」之人擔任組頭，而乙○○任樁腳為該不詳姓名綽號「矮仔
    」之人調牌，並由乙○○提供其位在高雄縣路竹鄉○○路二四二附二號旁之雙冬
    檳榔攤為公眾得出入之場所，設置俗稱「六合彩」之賭局，聚集不特定之多數人
    ，以附表所列之方式，猜號核對香港政府發行每星期二、四開獎之六合彩中獎號
    碼重新編組之號碼賭博財物，中獎者可按其簽賭種類贏得倍數不等之彩金，否則
    所繳賭資悉歸該不詳姓名綽號「矮仔」之人所有，而乙○○則從每支牌賺取新台
    幣（下同）二至四元不等之利潤。另甲○○於八十九年十二月某日及九十年四月
    間某日，二次於乙○○經營之上開檳榔攤簽賭二星、三星之六合彩賭博牌支。嗣
    於九十年五月二十二日下午五時二十五分許，為警在上址當場查獲，並扣得乙○
    ○所有之供賭博之傳真機一台、倍數表二張、前期簽單九張、當期簽單三張、中
    紅包袋一個、筆記本一本等器具。
二、案經高雄縣警察局湖內分局報告臺灣高雄地方法院檢察署檢察官偵查起訴。
    理  由
一、右揭事實，業據被告乙○○、甲○○二人於本院審理時，坦承不諱，且互核相符
    ，並有被告乙○○所有供犯賭博罪用之傳真機一台、倍數表二張、前期簽單九張
    、當期簽單三張、中紅包袋一個、筆記本一本等器具扣案足資佐證。是本案事
    證明確，被告二人之犯行，均堪認定。
二、查被告乙○○所經營位於高雄縣路竹鄉○○路二四二附二號旁之雙冬檳榔攤，既
    供不特定之多數人出入簽賭，自屬公眾得出入之場所。核被告乙○○意圖營利提
    供場所聚眾賭博，係犯刑法第二百六十八條之供給賭場及聚眾賭博罪；又就附表
    所列方式兼與其他簽賭者，同在公眾得出之場所賭博財物，係犯刑法第二百六十
    六條第一項前段之賭博罪。被告甲○○所為，係犯刑法第二百六十六條第一項前
    段之賭博罪。被告乙○○就前揭犯行，與不詳姓名綽號「矮仔」之成年人間，有
    犯意連絡，行為分擔，均為共同正犯。被告乙○○前後供給賭場、聚眾賭博及普
    通賭博犯行，被告甲○○所犯二次普通賭博犯行，均係反覆實施而犯同一之罪名
    ，顯係各基於一概括犯意，均應論以連續犯，分別以一罪論，並加重其刑。被告
    乙○○所犯圖利供給賭場、圖利聚眾賭博及普通賭博三罪，係基於一個賭博犯意
    之各個舉動，應屬法律概念之一行為，其一行為觸犯上開三罪名，為想像競合犯
    ，應依刑法第五十五條規定從一重之刑法第二百六十八條之意圖營利聚眾賭博罪
    處斷。爰審酌被告乙○○經營俗稱之「六合彩」賭博，嚴重危害社會經濟秩序及
    善良風氣，經營之時間長達半年，情節非輕，本應重罰，被告甲○○觸犯普通賭
    博罪，所為非是，惟念其二人犯後均坦承犯行，態度良好等一切情狀，分別量處
    如主文所示之刑，並各諭知易科罰金及易服勞役之折算標準。扣案之傳真機一台
    、倍數表二張、前期簽單九張、當期簽單三張、中紅包袋一個、筆記本一本等
    器具，均係被告乙○○所有，業據其供明在卷，且係供犯前開罪所用之物，爰依
    刑法第三十八條第一項第二款規定宣告沒收。
三、又連續犯應依最後行為時之法律予以處斷，被告乙○○所犯連續賭博等罪責，自
    應依最後行為時，即九十年五月二十二日當時之刑法第四十一條第一項予以論處
    ，不生刑法第四十一條新舊法比較問題，附此敘明。
據上論斷，應依刑事訴訟法第二百九十九條第一項前段，刑法第二十八條、第五十六
條、第二百六十六條第一項前段、第二百六十八條、第五十五條、第四十一條第一項
、第四十二條第二項、第三十八條第一項第二款，罰金罰鍰提高標準條例第一條前段
、第二條，判決如主文。
中      華      民      國    九十      年    九      月     十二     日
                                臺灣高雄地方法院刑事第二庭
                                    法  官  施  柏  宏
右正本證明與原本無異。
如不服本判決，應於判決送達後十日內，向本院提出上訴狀。
                                    書記官  邱  秋  珍
中      華      民      國    九十      年      九      月     十二     日
附表：
┌──┬──┬────────────────┬─────┐
│編號│俗稱│   賭     博       方       式  │ 備    註 │
├──┼──┼────────────────┼─────┤
│    │ 台 │由賭客自００至九九一百個號碼中，│刑法第二百│
│    │ 號 │每簽押一個號，賭注八十五元，猜押│六十六條第│
│１  │ 二 │六合彩各組個位數號碼依序組合成之│一項前段刑│
│    │ 獎 │五組二位數，如押中，由組頭給付倍│法第二百六│
│    │    │數賭金，如不中，賭金歸組頭所有。│十八條    │
├──┼──┼────────────────┼─────┤
│    │    │由賭客自０００至九九九一千個號碼│刑法第二百│
│    │ 特 │中，每簽押一個號，賭注八十五元，│六十六條第│
│２  │ 仔 │猜押六合彩各組個位數號碼依序組合│一項前段、│
│    │ 尾 │成一組三位數，如押中，由組頭依倍│第二百六十│
│    │    │數給付賭金予賭客，如未押中，賭注│八條      │
│    │    │歸組頭所有。                    │          │
├──┼──┼────────────────┼─────┤
│    │ 港 │核對香港政府發行每星期二、四開獎│刑法第二百│
│    │ 碰 │六合彩六組號碼，每次猜押二組號碼│六十六條第│
│３  │ 二 │（０一號－四十七號），每二組賭注│一項前段、│
│    │ 星 │八十五元，如二組均押中，可得五千│第二百六十│
│    │    │二百元賭金，如未押中，賭金歸組頭│八條      │
│    │    │所有。                          │          │
├──┼──┼────────────────┼─────┤
│    │ 港 │核對香港政府發行每星期二、四開獎│刑法第二百│
│    │ 碰 │六合彩六組號碼，每次猜押三組號碼│六十六條第│
│４  │ 三 │（０一號－四十七號），每三組賭注│一項前段、│
│    │ 星 │八十五元，如三組均押中，可得五萬│第二百六十│
││    │二千元賭金，如未押中，賭金歸組頭│八條      │
│    │    │所有。                          │          │
├──┼──┼────────────────┼─────┤
│    │ 港 │核對香港政府發行每星期二、四開獎│刑法第二百│
│    │ 碰 │六合彩六組號碼，每次猜押四組號碼│六十六條第│
│５  │ 四 │（０一號－四十七號），每四組賭注│一項前段、│
│    │ 星 │八十五元，如四組均押中，可得六十│第二百六十│
│    │    │五萬元賭金，如未押中，賭金歸組頭│八條      │
│    │    │所有。                          │          │
└──┴──┴────────────────┴─────┘
附錄本判決論罪之法條：
刑法第二百六十六條第一項前段
  在公共場所或公眾得出入之場所賭博財物者，處一千元以下罰金。
刑法第二百六十八條
  意圖營利，供給賭博場所或聚眾賭博者，處三年以下有期徒刑，得併科三千元元以
  下罰金。


司法院資訊處製作；財團法人民間司法改革基金會備份。
